【裁判字號】    97,交聲,341
【裁判日期】    970219
【裁判案由】    違反道路交通管理處罰條例聲明異議
【裁判全文】
臺灣臺北地方法院交通事件裁定         97年度交聲字第341號
異  議  人
即受處分人  甲○○
上列異議人即受處分人因違反道路交通管理處罰條例案件，對於
臺北市交通事件裁決所於中華民國九十七月一月二十八日所為之
處分（原處分案號：北市裁二字第裁二二─Ａ00000000
號），聲明異議，本院裁定如下：
    主  文
異議駁回。
    理  由
一、按汽車駕駛人，行經有燈光號誌管制之交岔路口闖紅燈者，
    處新臺幣（下同）一千八百元以上五千四百元以下罰鍰，並
    記違規點數三點，道路交通管理處罰條例第五十三條第一項
    、第六十三條第一項第三款分別定有明文。又汽車駕駛人有
    闖紅燈之行為，當場不能或不宜攔截製單舉發者，得記明車
    輛牌照號碼、車型等可資辨明之資料，以汽車所有人為被通
    人逕行製單舉發，道路交通管理處罰條例第七之二條第四項
    亦有明定。本件逕行舉發案件係以汽車所有人為受處分人，
    非以汽車駕駛人為之，故依上開條例第六十三條規定，自無
    對受處分人另記違規點數之必要，合予說明。
二、本件異議人即受處分人甲○○，於民國九十六年十二月八日
    二十一時二十分許，其所有車號０四五九－ＤＭ號自用小客
    車，行經有燈光號誌管制之臺北市○○路與昌吉街之交岔路
    口闖紅燈，經設置於該路口之微電腦闖紅燈及測速自動照相
    儀器當場以拍照之方式採證，並由舉發單位即臺北市政府警
    察局大同分局員警以上開車輛有違反道路交通管理處罰條例
    第五十三條第一項規定之行為逕行掣單舉發。受處分人於舉
    發通知單上所載應到案日期前向舉發單位提出陳述，經舉發
    單位調查結果，認受處分人所有之上開車輛有前開違規行為
    ，原處分機關遂於九十七年一月二十八日依道路交通管理處
    罰條例第五十三條第一項規定，裁處受處分人罰鍰二千七百
    元。
三、聲明異議意旨略以：受處分人為確認禁止左轉標誌上之禁止
    時段，於綠燈時行車暫停於舉發路口，待確認後，燈號轉為
    紅燈，受處分人緊急煞停不敢前進，如欲闖紅燈，斷無踩剎
    車之理，受處分人遵守標誌管制仍遭課罰，原處分顯違比例
    原則，亦不符公義精神云云。
四、按駕駛人駕駛車輛，應遵守道路交通標誌、標線、號誌之指
    示，道路交通管理處罰條例第四條第一項前段定有明文，又
    車輛面對圓形紅燈表示禁止通行，不得超越停止線或進入路
    口，道路交通標誌標線號誌設置規則第二百零六條第一項第
    五款亦有明定。經查：受處分人駕駛前開車號自小客車，行
    經上開設有行車管制燈號並設置電腦闖紅燈自動測速照相儀
    器之地點，於紅燈亮起一點七秒時，受處分人之車輛前身超
    越停止線駛達埋設於停止線前之單向固定感應式線圈Ｓ處，
    因而啟動相機被拍攝第一張舉發照片，嗣於紅燈亮起一點八
    秒時，車身駛越感應線圈，同時啟動相機第二次拍攝等情，
    有臺北市政府警察局大同分局九十七年一月九日北市警同分
    交字第０九七三００二七八００號書函暨檢附之採證照片二
    幀附卷可稽（見本院卷第七、十頁），且由上開照片對照以
    觀，受處分人所駕駛之車輛，於闖紅燈後雖有煞停，惟受處
    分人駕車行經有燈光號誌管制之交叉路口闖紅燈之行為至臻
    明確。從而本件事證明確，受處分人之違規行為堪予認定。
    至受處分人辯稱：為確認禁止轉彎時段，以致在紅燈時仍停
    於路口，因此形成闖紅燈云云。惟依上開之說明，受處分人
    之違規事實已甚明確。再者，駕駛人駕駛汽車時本應注意前
    方車況而為適當處置，受處分人之車輛行經前揭交叉路口欲
    左轉時，本應減慢車速仔細察看交通標誌及號誌，以防有闖
    紅燈之違規行為發生，受處分人駕車行經該路口時，因未注
    意交通號誌已轉為紅燈，仍執意於紅燈時駛越禁止線，因而
    壓迫感應項圈被拍照舉發闖紅燈之違規，受處分人本有可歸
    責之事由，此外，由上開二張採證照片以觀，記載禁止左轉
    限制時段之交通標誌乃係在停止線上方，且該標誌清晰明確
    ，受處分人於停止線前並無任何不能確認之情事可言，再者
    ，受處分人之車輛於紅燈亮起而被拍攝第一張採證照片時，
    其後方並無來車，駕駛人仍執意繼續行駛，亦已足認受處分
    人並無其他不能注意之情形。又受處分人以有煞停非意欲闖
    紅燈等詞置辯，惟駕駛人之違規行為業如前述，核與事後有
    無煞停無關，是受處分人以前詞為辯，不足為採。
五、綜上所述，受處分人之前開車輛於前揭時地行經有燈光號誌
    管制之交叉路口闖紅燈之違規事實，至為明確，原處分機關
    依道路交通管理處罰條例第五十三條第一項規定，裁處受處
    分人罰鍰新臺幣二千七百元，於法核無違誤，本件受處分人
    之異議為無理由，應予駁回。
據上論斷，應依道路交通案件處理辦法第十九條，裁定如主文。
中    華    民    國    97    年    2     月    19    日
                        交通法庭法  官  劉煌基
上正本證明與原本無異。
如不服本裁定，應於裁定送達後5日內向本院提出抗告狀。
                                書記官  周小玲
中    華    民    國    97    年    2     月    22    日


司法院資訊處製作；財團法人民間司法改革基金會備份。
